臺灣士林地方法院民事判決　　　　　　　99年度訴字第1115號
原　　　告　林錦雪
訴訟代理人　林穆弘律師
複　代理人　王秀如
被　　　告　鄭瓊珠
訴訟代理人　鄭涵雲律師
　　　　　　林世昌律師
上列當事人間債務人異議之訴事件，本院判決如下：
    主    文
原告之訴關於先位聲明請求撤銷本院九十六年度執字第四○三四
○號強制執行程序，及備位聲明請求撤銷本院九十六年度執字第
四○三四○號強制執行程序超過違約金新臺幣壹拾伍萬元之部分
駁回。
訴訟費用由原告負擔。
    事實及理由
一、本件原告起訴主張：被告於民國96年10月22日執臺灣臺北地
    方法院96年度北院民公字第110281號公證書（下稱系爭公證
    書）為執行名義，聲請對原告為強制執行，經本院以96年度
    執字第40340 號（下稱系爭執行）核發執行命令，命原告於
    執行命令送達翌日起15日內遷出系爭公證書附件房屋租賃契
    約所載之房屋（下稱系爭房屋），並自96年10月1 日起至搬
    遷日止，按月給付新臺幣（下同）15萬元之違約金予被告。
    惟出賣系爭房屋予被告之第3 人，曾與被告約定，被告買受
    系爭房屋後，須出租予原告，如未出租予原告，則買賣契約
    之解除條件成就，被告即無法取得系爭房屋，被告既未取得
    系爭房屋所有權，本不得執系爭公證書請求對原告為強制執
    行。又縱認被告得依系爭公證書請求原告給付違約金，惟系
    爭執行命令中關於「按月給付15萬元」違約金之部分，從未
    經法院實體審判，復逾越系爭公證書附件房屋租賃契約第6
    條第2 款所定得逕受強制執行之範圍即「15萬元」。為此，
    爰訴請確認被告對原告之違約金債權不存在，並依強制執行
    法第14條第1 項、第2 項等規定，提起債務人異議之訴，請
    求撤銷系爭執行程序等語。並先位聲明：(一)確認被告就系爭
    公證書暨附件房屋租賃契約所載對原告之違約金債權不存在
    ；(二)系爭執行程序應予撤銷。另備位聲明：(一)確認被告就系
    爭公證書暨附件房屋租賃契約所載對原告之違約金債權超過
    15萬元部分不存在；(二)系爭執行程序超過違約金15萬元之部
    分，應予撤銷。
二、按原告之訴，依其所訴之事實，在法律上顯無理由者，法院
    得不經言詞辯論，逕以判決駁回之，民事訴訟法第249 條第
    2 項定有明文。次按執行名義成立後，如有消滅或妨礙債權
    人請求之事由發生，債務人得於強制執行程序終結前，向執
    行法院對債權人提起異議之訴。如以裁判為執行名義時，其
    為異議原因之事實發生在前訴訟言詞辯論終結後者，亦得主
    張之。執行名義無確定判決同一之效力者，於執行名義成立
    前，如有債權不成立或消滅或妨礙債權人請求之事由發生，
    債務人亦得於強制執行程序終結前提起異議之訴。依前二項
    規定起訴，如有多數得主張之異議原因事實，應一併主張之
    。其未一併主張者，不得再行提起異議之訴，強制執行法第
    14條亦有明定。是債務人提起異議之訴，如有多數之異議原
    因事實，除其他異議之原因事實，係發生在前訴訟事實審言
    詞辯論終結後，或於前訴訟有不可能期待提出之特別情事外
    ，當前訴訟確定後，債務人不得以其他異議之原因事實，提
    起債務人異議之訴。
三、經查，原告前於97年2 月22日以兩造就系爭房屋成立不定期
    租賃契約，故系爭公證書不具執行力為由，依強制執行法第
    14條規定提起債務人異議之訴，請求撤銷系爭執行程序，迭
    經臺灣臺北地方法院97年度訴字第2106號判決、臺灣高等法
    院97年度上字第767 號判決、最高法院98年度臺上字第1108
    號裁定原告敗訴確定，有上開裁判暨確定證明書在卷可稽。
    而原告於上開訴訟確定後，復執前開被告未取得系爭房屋所
    有權、系爭公證書附件房屋租賃契約第6 條第2 款所定違約
    金計算方式尚有疑義等發生在前訴訟事實審言詞辯論終結前
    ，且於前訴訟無不可能期待提出之特別情事等原因事實，再
    行提起本件債務人異議之訴，請求撤銷系爭執行事件，顯已
    違反強制執行法第14條第3 項規定，爰不經言詞辯論，逕以
    判決駁回原告關於之訴關於先位聲明請求撤銷系爭執行程序
    ，及備位聲明請求撤銷系爭執行程序超過違約金15萬元之部
    分( 就先備位關於確認之訴部分，經本院另以裁定停止訴訟
    程序) 。
四、據上論結，本件原告之訴關於先位聲明請求撤銷系爭執行程
    序，及備位聲明請求撤銷系爭執行程序超過違約金15萬元之
    部分為無理由，依民事訴訟法第249 條第2 項、第78條判決
    如主文。
中    華    民    國   100    年    3     月    15    日
                  民事第二庭  法  官  劉逸成
以上正本證明與原本無異。
如對本判決上訴，應於判決送達後20日內向本院提出上訴狀，若
委任律師提起上訴者，應一併繳納上訴審裁判費，否則本院得不
命補正逕行駁回上訴。
中    華    民    國   100    年    3     月    15    日
                              書記官  李宜蓁